臺灣臺北地方法院刑事裁定            100年度撤緩字第100號
聲  請  人  臺灣臺北地方法院檢察署檢察官
受  刑  人  陳志豪
上列聲請人因受刑人犯過失傷害案件，聲請撤銷緩刑之宣告（
100年度執緩字第217號），本院裁定如下：
    主  文
陳志豪之緩刑宣告撤銷。
    理  由
一、本件聲請意旨略以：受刑人陳志豪前因犯過失傷害案件，經
    本院於民國100 年4 月11日以99年度交易字第661 號判處拘
    役40日，緩刑2 年，並應履行判決附表所示之條件，於100
    年5 月11日確定在案。然依告訴人於100 年8 月2 日具狀表
    示受刑人乃於緩刑期內未如期履行本院所命一定期限內應給
    付告訴人新臺幣（下同）2 萬5 千元之事項（100 年7 月30
    日履行完畢），核受刑人所為，已合於刑法第75條之1 （原
    聲請書誤載同法第75條）第1 項第4 款所定得撤銷緩刑宣告
    之原因，爰依刑事訴訟法第476 條聲請撤銷前揭緩刑宣告等
    語。
二、按「緩刑宣告，得斟酌情形，命犯罪行為人為下列各款事項
    ：三、向被害人支付相當數額之財產或非財產上之損害賠償
    」；「受緩刑之宣告而有違反第74條第2項第1款至第8 款所
    定負擔情節重大者，足認原宣告之緩刑難收其預期效果，而
    有執行刑罰之必要者，得撤銷其宣告」，刑法第74條第2 項
    第3款、第75條之1第1項第4款固分別定有明文。惟按違反負
    擔之情節是否確屬重大，仍應斟酌緩刑期間命應遵守事項之
    達成與宣告緩刑之目的而為認定，要非受緩刑宣告之人一有
    違反之情事即應撤銷該緩刑之宣告，且受緩刑宣告之人縱有
    違反負擔而情節重大者，亦應審酌其緩刑是否確難收其預期
    效果，且非執行刑罰無法達成矯正之目的，尤其，刑法第74
    條第2項第3、4 款之以命犯罪行為人向被害人或公庫支付一
    定之金額作為緩刑宣告之負擔，於宣告緩刑前即應考慮犯罪
    人實際之償還能力，避免流於形式，其中，命犯罪行為人向
    被害人或公庫支付一定之金額之負擔，依刑法第74條第4 項
    之規定，既得為民事強制執行之名義，即依法另有追索途徑
    而得以保障。而權衡刑罰之目的在於制裁不法，而緩刑之宣
    告係為給予犯罪行為人自新之機會，受緩刑宣告者，其後若
    有不能履行向被害人或公庫支付一定金額之負擔時，應先予
    究明其無法履行之原因是否正當，或僅係推諉拖延時間（如
    確有支付能力，而故不給付），若確係因經濟窘困，或頓失
    給付能力，得否能因受緩刑宣告之人一時無法履行，即僅以
    無民事上之支付能力，即認應以刑罰制裁取代緩刑宣告之效
    果，自有詳酌之必要。再者，揆之刑法第75條之1第1 項第4
    款其立法理由係以：修正條文第74條第2 項增列法院於緩刑
    期間內，得命犯罪行為人於緩刑期內遵守之事項（例如向被
    害人支付相當數額、向公庫支付一定之金額、接受精神、心
    理輔導、提供義務勞務或其他為預防再犯之事項），明定違
    反該條所定事項情節重大者，得撤銷其緩刑宣告，以期周延
    。所謂「情節重大」，係指受判決人顯有履行負擔之可能，
    而隱匿或處分其財產、故意不履行、無正當事由拒絕履行或
    顯有逃匿之虞等情事而言，法院撤銷緩刑與否，仍應以「足
    認原宣告之緩刑難收其預期效果，而有執行刑罰之必要」之
    實質要件做為審認標準。
三、經查：受刑人因犯過失傷害案件，經本院於100 年4 月11日
    以99年度交易字第661 號判決處拘役40日，緩刑2 年，並應
    履行判決附表所示之事項，即受刑人應給付告訴人2 萬5 千
    元，給付方式為100 年5 月30日給付5 千元、100 年6 月30
    日及100 年7 月30日各給付1 萬元，如有一期未履行，視為
    全部到期，於100 年5 月11日確定。惟查，受刑人僅於100
    年5 月30日及100 年7 月6 日各匯款5 千元（合計1 萬元）
    與告訴人，之後受刑人即未再履行上揭事項，而經告訴人於
    100 年8 月2 日陳報灣臺北地方法院檢察署檢察官等情，有
    前揭判決書、臺灣高等法院被告前案紀錄表各1 份、郵政跨
    行匯款申請書影本2 張、告訴人聲請狀1 份在卷可考（見臺
    灣臺北地方法院檢察署100 年度執聲字第1377號執行卷宗）
    ，嗣受刑人於本院100 年8 月29日訊問時稱因伊被惡性裁員
    未領到薪水，只還告訴人1 萬等語（見本院卷第13頁正反面
    ），故迄今受刑人尚餘1 萬5 千元未履行給付告訴人，經審
    酌前揭判決宣告受刑人緩刑係經斟酌告訴人權益之保障，認
    於受刑人緩刑期間課予上開負擔，應屬適當，而為前揭判決
    附表之條件，是告訴人若無法依前揭判決緩刑條件受清償，
    而受刑人卻仍得受緩刑之利益，顯不符合一般大眾法律情感
    。再者，受刑人於100 年7 月30日匯款5 千元與告訴人之後
    ，即未再有任何給付告訴人之情，迄至本院訊問時，受刑人
    仍未有任何積極履行舉止，是受刑人顯無誠意依前揭判決附
    表所示之條件履行，堪認受刑人有違反前揭判決依刑法第74
    條第2 項第3 款所定負擔，情節重大，其所受前開判決宣告
    之緩刑，已難收其預期效果，當有執行刑罰之必要。本件聲
    請人之聲請，核屬允當，受刑人前開緩刑之宣告應予以撤銷
    。
四、依刑事訴訟法第476條，刑法第75條之1第1項第4款，裁定如
    主文。
中    華    民    國   100    年    9     月    30    日
                  刑事第十二庭  法  官   葉藍鸚
以上正本證明與原本無異。
如不服本裁定，應於裁定送達後5日內向本院提出抗告狀。
                                書記官   黃芝凌
中    華    民    國   100    年    9     月    30    日